臺灣士林地方法院刑事判決　　　　　　　100年度易字第382號
公　訴　人　臺灣士林地方法院檢察署檢察官
被　　　告　明幼心
上列被告因竊盜案件，經檢察官提起公訴（100年度偵緝字第415號）
，本院判決如下：
    主  文
明幼心竊盜，處拘役參拾日，如易科罰金，以新臺幣壹仟元折算
壹日。
    事  實
一、明幼心意圖為自己不法之所有，於民國99年11月29日上午11
    時許，在新北市淡水區（改制前為台北縣淡水鎮○○○街9
    之2 號1 樓吳麗雯經營之健康人生連鎖藥局內，趁吳麗雯在
    櫃臺繁忙不注意之際，徒手接續竊取該店開放架上之極透瞬
    白淡斑精華保養品3 瓶（標價每瓶1,860 元，共5,580 元
    ）、新潤泉舒緩保濕精華保養品1 瓶（標價1,450 元），放
    置在其自備之袋裝手推車內，得手後，為掩飾其行，另取架
    上其他較低價之慕絲（標價680 元）、卸妝乳（標價680 元
    ）、去角質乳霜（標價780 元）等商品數樣至結帳櫃檯前結
    帳後離去，經吳麗雯整理貨架盤點後發現遭竊，隨即調閱店
    內監視錄影帶發現係遭明幼心所為，嗣於同日下午3 時30 分
    許，明幼心返回該藥局欲退上午結帳貨品，經吳麗雯詢問明
    幼心當日上午是否有拿取商品未結帳一事，明幼心告知其欲
    回家拿取後即趁機離去，吳麗雯旋報警處理，始循線查悉上
    情。
二、案經吳麗雯訴由新北市政府警察局淡水分局移送臺灣士林地
    方法院檢察署檢察官偵查起訴。
    理  由
一、證據能力部分：被告就公訴人引用之證人吳麗雯之警詢筆錄
    證據能力有所爭執，不同意於審判中作為證據，爰先予論述
    如下：按被告以外之人於審判外之言詞或書面陳述，除法律
    有規定者外，不得作為證據；又按被告以外之人於審司法警
    察官或司法警察調查中所為之陳述，經證明具有可信之特別
    情況，且為證明犯罪事實之存否所必要者，得為證據：1.死
    亡者。2.身心障礙致記憶喪失或無法陳述者。3.滯留國外或
    所在不明而無法傳喚或傳喚不到者。4.到庭後無正當理由拒
    絕陳述者。刑事訴訟法第159 條第1項 及第159 條之3 分別
    定有明文。經查，證人吳麗雯於本案審理前之100 年3 月間
    即出境外國迄本案100 年9 月20日審理前均無入境記錄，此
    有本院職權查閱內政部出境資訊連結作業系統之查詢回覆資
    料1 份可稽，另經本院電詢其經營之上開健康人生連鎖藥局
    人員，經告知吳麗雯出國至加拿大，迄101 年3 月始有可能
    返國，此有本院公務電話紀錄1 份可參，可認證人吳麗雯有
    於本案審判中有滯留國外而無法傳喚之情形，固無法於本
    院審理時接受檢辯雙方之交互詰問及被告之對質，惟證人吳
    麗雯係於警詢時係就其自身藥局遭竊過程所為陳述，且核與
    店內監視錄影畫面（本院勘驗內容另詳述於後）大致相符，
    可證明證人於警詢之陳述具有可信性，且與被告竊盜犯行之
    待證事實間，顯有必要性，故認有證人吳麗雯之警詢筆錄有
    證據能力，先予敘明。
二、本院認定有罪之理由：
（一）訊據被告矢口否認有上開竊盜之犯行，辯稱：案發時伊人
      並未至案發地點即上開健康人生連鎖藥局云云。但查：
 （1）被告為本案竊盜之人，業據證人吳麗雯於警詢時指認明確
      ，有指認口卡片資料1 份可稽。
 （2）再者，觀諸證人吳麗雯於警詢證稱本案發現被告行竊過程
      ，其先後證稱：「我當時人在櫃臺內，因為有顧客所有我
      在忙著結帳，當時我並未發現該偷竊的人，事後顧客走了
      之後，我在整理貨架時發現商品有短缺，那時我才調監視
      器畫面，就發現有顧客偷了店內的商品，我想說先回報給
      公司先處理，後來那個嫌疑人有再回來店內，其稱要退回
      全部的商品，後來我就報警，但警察還沒有到，那個嫌疑
      人就離開了」、「我查看我店內電腦上資料該人年籍姓名
      為明幼心... 」、「當時她拖一輛購物車進來我們店內，
      一邊選擇她  要買的東西，一邊將所要偷的東西..放進
      她的購物車，之後明幼心就走到櫃臺結帳，她將慕絲1 瓶
      、卸妝乳1 瓶、去角質乳霜1 瓶拿出來結帳，而其餘她拿
      的極透瞬白淡斑精華保養品3 瓶、新潤泉舒緩保濕精華保
      養品1 瓶都沒有拿出來結帳，結帳後她就走出店外。下午
      約15時30分左右，明幼心又來店內說要退還上午購買的商
      品，那時我們有向明幼心說她是否有商品未結完帳，明幼
      心跟我們說她要回去拿，那時我就報警，但明幼心就趁隙
      離開店裡。」等語，可知吳麗雯係在被告行竊後，在店內
      進行盤點，發現有開架商品極透瞬白淡斑精華保養品3 瓶
      、新潤泉舒緩保濕精華保養品1 瓶不見，乃調閱店內當日
      上午監視錄影帶，即發現被告當日上午趁購物時行竊經過
      ，乃因被告於當日下午3 時30分許又自行返回該店要求退
      還其上午購買之商品，經吳麗雯當面詢問被告當日上午購
      物有無商品未結帳一事，被告告知欲返家拿取惟趁機離去
      ，吳麗雯始報警而查獲，是證人吳麗雯於被告當日上午至
      該店購物結帳及下午至該店要求退貨時，先後與被告面對
      面交談之時間有二次，故對被告外觀容貌，顯有相當程度
      之觀察，故其指認被告即為監視錄影畫面竊盜商品之女子
      ，可信性相當高，應無誤認之可能。
 （3）又查，經本院於準備程序勘驗扣案之監視錄影光碟內容，
      其中有二段影片，勘驗結果略如下：『第一段影片全長3
      分02秒。（1 ）0 秒-38 秒  ：畫面出現一短髮女子，在
      架前手上已拿數盒物品，不久又全數放回架上。（2 ）38
      秒-40 秒：該女子又從架上拿數盒物品，放入其旁的推
       車內。（3 ）1 分30秒-1分44秒：該女子又從架上取數盒
       物品後放入推車內。（4 ）1 分44秒-2分21秒：該女子又
      從架上  取數盒放在手上，一邊回頭看櫃台方向一邊又將
      手上物品放回架上。（5 ）2 分21秒-2分49秒：該女子又
      從架上拿樣品塗抹於手後，櫃台人員走到該女子旁探視，
      該女子隨即從架上取了三樣物品，（6 ）2 分49秒-3分
      02秒：該女子拉推車至櫃台先將推車置於收銀台旁邊，
      人單獨走去收銀台將手上物品結帳。』；『第二段影片全
      長1 分51秒：該女子在櫃台前結帳畫面，結完後購買物品
      放置其隨手所持包包內。』等情，有扣案監視錄影光碟1
      片及本院準備程序勘驗筆錄可憑，依錄得被告竊取上開商
      品之畫面過程，可知上開藥房係將商品置於店內開放架供
      客人自行選取後再至櫃臺結帳，而被告當日上午至店內時
      有拖一輛袋裝（不透明類似帆布材質）手推車在旁，而觀
      諸其拿取商品裝入袋裝手推車有2 次，前後並有拿取放回
      動作夾雜，並於得手後特意轉頭往櫃臺處察看店員動靜，
      迄於店員前往詢問時，其才隨手拿取架上幾樣物品前往櫃
      臺結帳，並將袋裝手推車置於櫃臺旁較遠處等情，顯然毫
      無將其置於袋裝手推車之商品結帳之意，又被告結帳時與
      其將上開失竊物品置於袋裝手推車時間僅距1 分半鐘左右
      ，衡情，難認係因一時忘記結帳之疏失，益徵被告於該店
      內購物時，主觀即有行竊之犯意而趁購物機會下手行竊甚
      明。
 （4）縱上，被告所辯，係屬卸責之詞，難認可採。本案事證明
      確，被告犯行堪已認定，應依法論科。
三、核被告所為，係犯刑法第320 條第1 項之竊盜罪。爰審酌被
    告並無前科，素行尚佳及犯罪動機、手段、被害人所受損失
    及犯後否認犯行，犯後態度不佳，亦未賠償被害人損失等情
    ，量處如主文所示之刑，並諭知易科罰金折算標準，以示懲
    儆。
據上論斷，應依刑事訴訟法第299條第1項前段、刑法第320條第1
項、第41條第1 項前段、刑法施行法第1 條之1 第1 項、第2 項
前段，判決如主文。
本案經檢察官王啟旭到庭執行職務
中    華    民    國  100     年    10    月    7     日
                  刑事第四庭法  官  張嘉芬
以上正本證明與原本無異
如不服本判決應於收受送達後10日內向本院提出上訴書狀，並應
應敘述具體理由。其未敘述上訴理由者，應於上訴期間屆滿後20
日內向本院補提理由書(均須按他造當事人之人數附繕本)「切勿
逕送上級法院」。
                            書記官  夏珍珍
中    華    民    國  100     年    10    月    11    日
附錄本案論罪科刑法條全文
刑法第320條第1項
意圖為自己或第三人不法之所有，而竊取他人之動產者，為竊盜
罪，處5  年以下有期徒刑、拘役或 5 百元以下罰金。
意圖為自己或第三人不法之利益，而竊佔他人之不動產者，依前
項之規定處斷。
前二項之未遂犯罰之。